臺灣臺北地方法院刑事判決　　　　　 95年度交簡上字第144號
上　訴　人　臺灣臺北地方法院檢察署檢察官
被　　　告　乙○○
上列上訴人因被告公共危險案件，不服本院新店簡易庭民國95年
11月15日95年度店交簡字第 546號第一審判決（臺灣臺北地方法
院檢察署檢察官聲請簡易判決處刑聲請書案號：95年度偵字第22
555號），提起上訴，本院管轄第二審之合議庭判決如下：
    主  文
上訴駁回。
    事  實
一、乙○○於民國九十五年九月二十九日下午八時起至同日下午
    九時三十分許，在臺北縣新店市○○路友人住處內飲用補藥
    酒，明知其於飲酒後已達不能安全駕駛動力交通工具之程度
    ，竟仍駕駛車號四三一八—ＥＧ號自用小客車沿台北縣新店
    市○○路往中興路方向直行，嗣於翌日凌晨零時許，其駕車
    行經新店市○○路、及中興路之交岔路口時，因酒後注意能
    力減低，未能充分注意對向來車並為適當反應，貿然左轉進
    入中興路口時，不慎撞及對向沿台北縣新店市○○路騎乘之
    ＣＳＰ—三八九號機車，致該車騎士甲○○倒地受傷（傷害
    部分未據告訴）；嗣於九十五年九月三十日零時三十分許，
    經警據報前往現場處理後，當場測試其呼氣所含酒精濃度達
    每公升零點六七毫克。
二、案經臺北縣政府警察局新店分局報請臺灣臺北地方法院檢察
    署檢察官偵查後聲請簡易判決處刑。
    理  由
一、前揭犯罪事實，業據被告乙○○於警詢及本院審理中坦承不
    諱（參見偵查卷第六至九頁及本院卷第二二頁反面、二五頁
    反面），而被告於本件車禍肇事時，經警測試其飲酒後呼氣
    所含酒精成份達每公升零點六七毫克，有酒精測試表一紙附
    卷可稽（見偵查卷第二十頁）。按酒精對人體具有一定之影
    響程度，人體若血中酒精濃度達每毫升五十毫克（換算成呼
    氣酒精濃度為每公升零點二五毫克）時，將有輕度協調功能
    降低之症狀；血中酒精濃度達每毫升一百毫克（換算成呼氣
    酒精濃度為每公升零點五毫克）時，會有反應較慢、感覺降
    低及影響駕駛之輕到中度酒精中毒症狀（參照行政院國軍退
    除役官兵輔導委員會臺北榮民總醫院八十八年八月五日（八
    八）北總內字第二六八六八號函）。查被告為警查獲後，經
    檢測其呼氣酒精濃度達每毫升零點六七毫克，顯已產生輕到
    中度酒精中毒症狀，嗣又因反應力降低以致駕車肇事，足見
    被告服用酒類後，已達不能安全駕駛動力交通工具之程度甚
    明。本件事證明確，被告犯行堪予認定，應依法論科。
二、核被告所為，係犯刑法第一百八十五條之三服用酒類不能安
    全駕駛而駕駛罪。原審認被告罪證明確，並審酌被告不能約
    束自我而酒後駕車之犯罪動機及目的，經測定其呼氣酒精濃
    度高達每公升零點六七毫克而駕車，已存有嚴重危害他人及
    自己生命安全危險性，並因而肇事之犯罪手段、所生危害，
    及其犯罪後坦承犯行之態度等一切情狀，並援引刑事訴訟法
    第四百四十九條第一項前段、第三項、第四百五十四條第二
    項，刑法第一百八十五條之三、第四十一條第一項前段之規
    定，量處被告拘役五十日，並諭知易科罰金之折算標準；然
    依九十五年六月十四日增訂公布之刑法施行法第一條之一規
    定：「中華民國九十四年一月七日刑法修正施行後，刑法分
    則編所定罰金之貨幣單位為新臺幣；九十四年一月七日刑法
    修正時，刑法分則編未修正之條文定有罰金者，自九十四年
    一月七日刑法修正施行後，就其所定數額提高為三十倍。但
    七十二年六月二十六日至九十四年一月七日新增或修正之條
    文，就其所定數額提高為三倍。」，而刑法第一百八十五條
    之三係於八十八年四月二十一日修正公布，依照前揭之規定
    ，自應適用刑法施行法第一條之一第一項及第二項但書之規
    定，原審判決雖未引用上開法條，然綜觀該判決所適用之法
    律，顯屬漏載，本院自得予以補充，而難認有何判決不適用
    法則之違法；原審判決經核認事用法均無違誤，量刑亦稱妥
    適，檢察官上訴意旨徒以漏未引用上開法條，指摘原判決不
    當，為無理由，應予駁回。
據上論斷，應依刑事訴訟法第四百五十五條之一第一項、第三項
、第三百六十八條，判決如主文。
本案經檢察官孫小萍到庭執行職務。
中　　華　　民　　國　　96　　年　　1 　　月　   12 　日
　　　　　　　　  　臺灣臺北地方法院交通法庭
                        審判長法  官 黃雅君
                              法　官 鍾素鳳
                              法  官 吳佳薇
上正本證明與原本無異。
不得上訴。
中　　華　　民　　國　　96　　年　　1 　　月　　15　　日
                              書記官 潘文賢
附錄本案論罪科刑法條：
刑法第185條之3
服用毒品、麻醉藥品、酒類或其他相類之物，不能安全駕駛動力
交通工具而駕駛者，處1年以下有期徒刑、拘役或3萬元以下罰金
。
